<!DOCTYPE html PUBLIC "-//W3C//DTD XHTML 1.0 Transitional//EN" "http://www.w3.org/TR/xhtml1/DTD/xhtml1-transitional.dtd">
<html xmlns="http://www.w3.org/1999/xhtml">
<head>
	<meta http-equiv="Content-Type" content="text/html; charset=iso-8859-1" />
	<title>Ymmärrä suomea</title>
	<style type="text/css" media="all">@import "css/styles.css";</style>
	<script type="text/javascript" src="swfobject.js"></script>
</head>
<body class="font-medium">
	<div id="main-wrapper">
		<div id="topbar"></div>
		<div id="main-menu">
			<table cellspacing="0" cellpadding="0" border="0" class="add-links"><tr>
				<td class="item"><img class="raquo" src="i/raquo.gif" alt="" height="7" width="4" /><a href="/ymmarra/index.php?moduli=sanakirja">Sanakirja</a></td>
				<td class="item"><img class="raquo" src="i/raquo.gif" alt="" height="7" width="4" /><a href="/ymmarra/index.php?moduli=verbit">Verbiluettelo</a></td>
				<td class="item"><img class="raquo" src="i/raquo.gif" alt="" height="7" width="4" /><a href="/ymmarra/index.php?moduli=kielioppi">Kielioppi</a></td>
			</tr></table>
			<table cellspacing="0" cellpadding="0" border="0"><tr>
				<td class="item"><img class="raquo" src="i/raquo.gif" alt="" height="7" width="4" /><a href="/ymmarra/index.php">Etusivu</a></td>
				<td class="item"><img class="raquo" src="i/raquo.gif" alt="" height="7" width="4" /><a href="/ymmarra/index.php?moduli=tekstit">Lukutekstit</a></td>
			</tr></table>
		</div>
		<div id="content">
			<table cellspacing="0" cellpadding="0" border="0" id="content-wrapper"><tr>
				<td>
					<div id="left-menu">
												<div class="header-verb"><span>Verbit</span></div>
						<div class="menu">
								<div class="init"><a href="/ymmarra/index.php?moduli=verbit&kirjain=a">A</a></div>
								<div class="init"><a href="/ymmarra/index.php?moduli=verbit&kirjain=e">E</a></div>
								<div class="init"><a href="/ymmarra/index.php?moduli=verbit&kirjain=h">H</a></div>
								<div class="init"><a href="/ymmarra/index.php?moduli=verbit&kirjain=i">I</a></div>
								<div class="init"><a href="/ymmarra/index.php?moduli=verbit&kirjain=j">J</a></div>
								<div class="init"><a href="/ymmarra/index.php?moduli=verbit&kirjain=k">K</a></div>
								<div class="init"><a href="/ymmarra/index.php?moduli=verbit&kirjain=l">L</a></div>
								<div class="init"><a href="/ymmarra/index.php?moduli=verbit&kirjain=m">M</a></div>
								<div class="init"><a href="/ymmarra/index.php?moduli=verbit&kirjain=n">N</a></div>
								<div class="init"><a href="/ymmarra/index.php?moduli=verbit&kirjain=o">O</a></div>
								<div class="init"><a href="/ymmarra/index.php?moduli=verbit&kirjain=p">P</a></div>
								<div class="init"><a href="/ymmarra/index.php?moduli=verbit&kirjain=r">R</a></div>
								<div class="init"><a href="/ymmarra/index.php?moduli=verbit&kirjain=s">S</a></div>
								<div class="init"><a href="/ymmarra/index.php?moduli=verbit&kirjain=t">T</a></div>
								<div class="init"><a href="/ymmarra/index.php?moduli=verbit&kirjain=u">U</a></div>
								<div class="init"><a href="/ymmarra/index.php?moduli=verbit&kirjain=v">V</a></div>
								<div class="init"><a href="/ymmarra/index.php?moduli=verbit&kirjain=y">Y</a></div>
								<div class="init"><a href="/ymmarra/index.php?moduli=verbit&kirjain=Ä">Ä</a></div>
						</div>					</div>
				</td>
				<td>
					<div id="main-content">
						<div id="path">
							<a href=".">Etusivu</a> &gt; <a href="/ymmarra/index.php?moduli=verbit&kirjain=P">P</a>						</div>
													<h1>PURKAA</h1>
						<table cellspacing="0" cellpadding="0" border="0">
							<tr>
								<td colspan="2" style="padding-bottom:10px;"><strong>Aktiivin indikatiivi</strong></td>
							</tr>
							<tr>
								<td><pre>PREESENS                   
minä      puran            
sinä      purat            
hän       purkaa           
me        puramme          
te        puratte          
he        purkavat         

PASSIIVI
          puretaan         

IMPERFEKTI                 
         purin             
         purit             
         purki             
         purimme           
         puritte           
         purkivat          

PASSIIVI
         purettiin         

PERFEKTI
olen     purkanut          
olet     purkanut          
on       purkanut          
olemme   purkaneet         
olette   purkaneet         
ovat     purkaneet         

PASSIIVI
on       purettu           

PLUSKVAMPERFEKTI
olin     purkanut          
olit     purkanut          
oli      purkanut          
olimme   purkaneet         
olitte   purkaneet         
olivat   purkaneet         

PASSIIVI
oli      purettu           
</pre></td>
								<td>&nbsp;&nbsp;&nbsp;</td>
								<td><pre>     KIELTOMUOTO
     en        pura
     et        pura
     ei        pura
     emme      pura
     ette      pura
     eivät     pura


     ei        pureta

   
    en        purkanut
    et        purkanut
    ei        purkanut
    emme      purkaneet
    ette      purkaneet
    eivät     purkaneet


     ei        purettu


     en      ole purkanut
     et      ole purkanut
     ei      ole purkanut
     emme    ole purkaneet
     ette    ole purkaneet
     eivät   ole purkaneet


     ei      ole purettu


     en    ollut  purkanut
     et    ollut  purkanut
     ei    ollut  purkanut
     emme  olleet purkaneet
     ette  olleet purkaneet
     eivät olleet purkaneet


     ei    ollut  purettu
</pre></td>
							</tr>
						</table>
						<table cellspacing="0" cellpadding="0" border="0">
							<tr>
								<td colspan="2" style="padding-bottom:10px;"><strong>Aktiivin konditionaali</strong></td>
							</tr>
							<tr>
								<td><pre>PREESENS
minä     purkaisin         
sinä     purkaisit         
hän      purkaisi          
me       purkaisimme       
te       purkaisitte       
he       purkaisivat       

PASSIIVI
         purettaisiin      

PERFEKTI
olisin   purkanut          
olisit   purkanut          
olisi    purkanut          
olisimme purkaneet         
olisitte purkaneet         
olisivat purkaneet         

PASSIIVI
olisi    purettu           
</pre></td>
								<td>&nbsp;&nbsp;&nbsp;</td>
								<td><pre> 
     en          purkaisi
     et          purkaisi
     ei          purkaisi
     emme        purkaisi
     ette        purkaisi
     eivät       purkaisi


     ei        purettaisi   


     en    olisi    purkanut
     et    olisi    purkanut
     ei    olisi    purkanut
     emme  olisi    purkaneet
     ette  olisi    purkaneet
     eivät olisi    purkaneet


     ei olisi    purettu
</pre></td>
							</tr>
						</table>
						<table cellspacing="0" cellpadding="0" border="0">
							<tr>
								<td colspan="2" style="padding-bottom:10px;"><strong>Aktiivin potentiaali</strong></td>
							</tr>
							<tr>
								<td><pre>PREESENS
minä     purkanen          
sinä     purkanet          
hän      purkanee          
me       purkanemme        
te       purkanette        
he       purkanevat        

PASSIIVI
         purettaneen       

PERFEKTI
lienen   purkanut          
lienet   purkanut          
lienee   purkanut          
lienemme purkaneet         
lienette purkaneet         
lienevät purkaneet         

PASSIIVI
lienee   purettu           
</pre></td>
								<td>&nbsp;&nbsp;&nbsp;</td>
								<td><pre> 
     en          purkane
     et          purkane
     ei          purkane
     emme        purkane
     ette        purkane
     eivät       purkane


     ei         purettane


     en    liene purkanut
     et    liene purkanut
     ei    liene purkanut
     emme  liene purkaneet
     ette  liene purkaneet
     eivät liene purkaneet


     ei   liene purettu
</pre></td>
							</tr>
						</table>
						<table cellspacing="0" cellpadding="0" border="0">
							<tr>
								<td colspan="2" style="padding-bottom:10px;"><strong>Aktiivin imperatiivi</strong></td>
							</tr>
							<tr>
								<td><pre>PREESENS

(sinä)   pura              
(hän)    purkakoon         
(me)     purkakaamme       
(te)     purkakaa          
(he)     purkakoot         

PASSIIVI
         purettakoon       

PERFEKTI

ole      purkanut          
olkoon   purkanut          
olkaamme purkaneet         
olkaa    purkaneet         
olkoot   purkaneet         

PASSIIVI

olkoon   purettu           
</pre></td>
								<td>&nbsp;&nbsp;&nbsp;</td>
								<td><pre> 

      älä         pura  
      älköön      purkako
      älkäämme    purkako
      älkää       purkako
      älkööt      purkako


      älköön      purettako 



     älä ole       purkanut
     älköön olko   purkanut
     älkäämme olko purkaneet
     älkää olko    purkaneet
     älkööt olko   purkaneet



     älköön olko   purettu
</pre></td>
							</tr>
						</table>
						<table cellspacing="0" cellpadding="0" border="0">
							<tr>
								<td colspan="2" style="padding-bottom:10px;"><strong>Verbin nominaalimuodot</strong></td>
							</tr>
							<tr>
								<td><pre>I INFINITIIVI              

Lyhyempi muoto:            
         purkaa            

Pitempi muoto:             
         purkaakseni       
         purkaaksesi
         purkaakseen
         purkaaksemme
         purkaaksenne
         purkaakseen

III  INFINITIIVI           

inessiivi    purkamassa    
elatiivi     purkamasta    
illatiivi    purkamaan     
adessiivi    purkamalla 
abessiivi    purkamatta    
instruktiivi purkaman      
                           
Passiivi
instruktiivi purettaman    
                           
                           
</pre></td>
								<td>&nbsp;&nbsp;&nbsp;</td>
								<td><pre> II INFINITIIVI

 inessiivi    purkaessa
  instruktiivi purkaen

 Passiivi
 inessiivi    purettaessa 






   IV INFINITIIVI

    nominatiivi  purkaminen 
    partitiivi   purkamista 
   

    I PARTISIIPPI
    aktiivi      purkava 
   passiivi     purettava 

    II PARTISIIPPI
   aktiivi      purkanut 
   passiivi     purettu
</pre></td>
							</tr>
						</table>

					</div>
				</td>
			</tr></table>		</div>
		<div id="footer"><a href="http://www.oph.fi/"><img src="i/oph_logo_ymmarrasuomea.gif" width="157" height="35" alt="OPH" /></a></div>
	</div>
</body>
</html>
